臺灣高等法院高雄分院刑事裁定
111年度抗字第321號
抗  告  人  
即  受刑人    薛旻得


上列抗告人因聲請撤銷緩刑案件，不服臺灣屏東地方法院中華民
國111年9月30日裁定(111年度撤緩字第41號)，提起抗告，本院
裁定如下：
    主  文
抗告駁回。
    理  由
一、原裁定意旨略以：受刑人薛旻得前因違反槍砲彈藥刀械管制
    條例案件，經本院以109年度訴字第404號判決判處有期徒刑
    1年10月，併科罰金新臺幣（下同）5萬元，緩刑4年，並應
    向公庫支付5萬元，及向檢察官指定之政府機關、政府機構
    、行政法人、社區或其他符合公益目的之機構或團體提供10
    0小時之義務勞務，緩刑期間付保護管束，嗣於民國109年9
    月19日確定（緩刑期間自109年9月19日起至113年9月18日）
    ，受刑人已經履行100小時之義務勞務。經臺灣屏東地方檢
    察署（下稱屏東地檢署）檢察官對受刑人之戶籍地為執行之
    通知，先通知受刑人於110年10月19日至屏東地檢署履行支
    付公庫5萬元之緩刑條件，並註明如逾期未支付將依法（聲
    請）撤銷緩刑，然受刑人上述日期並未到案，嗣經屏東地檢
    署檢察官再對受刑人之戶籍地為執行之通知，通知受刑人應
    於111年2月9日、111年3月3日至屏東地檢署執行支付公庫5
    萬元之緩刑條件，然受刑人上述2日期均未到案，而受刑人
    雖曾於111年3月4日自行至屏東地檢署報到，及向該署執行
    科書記官表示因疫情關係沒有營收，請求准予延期至111年6
    月6日前支付完畢，經檢察官同意，然受刑人屆期仍未繳納
    。受刑人既早已明知應在上述期間履行緩刑負擔與未遵期完
    成之法律效果，猶任意輕忽法院上述判決內容，顯然無視原
    判決緩刑負擔之拘束力，亦難認受刑人於緩刑期內會依上開
    判決所定之緩刑條件誠實履行，本件顯已無法預期原宣告之
    緩刑可獲有效果，故認受刑人違反刑法第74條第2項第4款所
    定負擔之情節已屬重大，且亦無從再預期受刑人猶能恪遵相
    關法令規定，顯見原宣告之緩刑難收其預期效果，而有恢復
    執行刑罰以維公平正義之必要，是聲請人依刑法第75條之1
    第1項第4款之規定聲請撤銷受刑人緩刑之宣告，經核並無不
    合，應予准許。
二、抗告意旨略以：抗告人即受刑人薛旻得（下稱抗告人）原本
    預定芒果收成後就有錢支付金額，沒想到氣候惡化，收入銳
    減，無法支付上述金額，不是故意不支付，請撤銷原裁定，
    更為適當之裁定云云。
三、按緩刑宣告，得斟酌情形，命犯罪行為人向公庫支付一定之
    金額；向指定之政府機關、政府機構、行政法人、社區或其
    他符合公益目的之機構或團體，提供40小時以上240小時以
    下之義務勞務；預防再犯所為之必要命令；受緩刑之宣告而
    有違反第74條第2項第1款至第8款所定負擔情節重大，足認
    原宣告之緩刑難收其預期效果，而有執行刑罰之必要者，得
    撤銷其宣告，刑法第74條第2項第4款、第5款、第8款、第75
    條之1第1項第4款分別定有明文。至所謂「情節重大」，當
    從受判決人自始是否真心願意接受緩刑所附帶之條件，或於
    緩刑期間中是否顯有履行負擔之可能，卻隱匿或處分其財產
    、故意不履行、無正當事由拒絕履行或顯有逃匿之虞等情事
    而言。準此，上揭「得」撤銷緩刑之情形，法官應依職權本
    於合目的性之裁量，及依比例原則妥適審酌被告於緩刑期間
    內違反應遵守事項之情節是否重大、原宣告之緩刑是否已難
    收其預期之效果，而確有執行刑罰之必要，資以決定該緩刑
    宣告是否應予撤銷。
四、經查：
（一）抗告人因違反槍砲彈藥刀械管制條例案件，經臺灣屏東地
      方法院以109年度訴字第404號判決判處有期徒刑1年10月
      ，併科罰金5萬元，緩刑4年，並應向公庫支付5萬元，及
      向檢察官指定之政府機關、政府機構、行政法人、社區或
      其他符合公益目的之機構或團體提供100小時之義務勞務
      ，緩刑期間付保護管束，嗣於109年9月19日確定（緩刑期
      間自109年9月19日起至113年9月18日），抗告人已經履行
      100小時之義務勞務，有上開刑事判決書、觀護人辦理緩
      刑附帶應履行義務勞務處遇報告書、臺灣高等法院被告前
      案紀錄表在卷為憑。
（二）屏東地檢署檢察官對受刑人之戶籍地為執行之通知，先通
      知抗告人於110年10月19日至屏東地檢署履行支付公庫5萬
      元之緩刑條件，並註明如逾期未支付將依法（聲請）撤銷
      緩刑，然抗告人上述日期並未到案，嗣經屏東地檢署檢察
      官再對抗告人之戶籍地為執行之通知，通知其應於111年2
      月9日、111年3月3日至屏東地檢署執行支付公庫5萬元之
      緩刑條件，然抗告人上述2日期均未到案，而抗告人雖曾
      於111年3月4日自行至屏東地檢署報到，及向該署執行科
      書記官表示因疫情關係沒有營收，請求准予延期至111年6
      月6日前支付完畢，經檢察官同意，然受刑人屆期仍未繳
      納等情，有屏東地檢署檢察官指揮執行命令、屏東地檢署
      111年3月4日執行筆錄、屏東地檢署檢察官執行附條件緩
      刑案件通知書、屏東地檢署通知函、送達證書等在卷可憑
      。由上可知，抗告人並未遵期履行緩刑之條件，而屏東地
      檢署檢察官已展延履行期限，並有合理之放寬。
（三）參以抗告人違反槍砲彈藥刀械管制條例案件之判決書中已
      載明：「依刑法第75條之1第1項第4款規定，違反上開各
      項緩刑負擔情節重大，足認原宣告之緩刑難收其預期效果
      ，而有執行刑罰之必要，檢察官得依法向本院聲請撤銷緩
      刑之宣告」，可見抗告人已明知違反緩刑負擔之效果，卻
      仍未履行本案判決所諭知之緩刑條件。況如上所述，本案
      判決早於109年9月19日即告確定，檢察官甚至寬限至本案
      判決確定後之1年8個月以上，即同意抗告人於111年6月6
      日方到案履行，可見檢察官已給予抗告人非常充裕之時間
      籌措金錢，足認抗告人未因受緩刑之宣告而自我警惕，益
      見其未珍惜自新之機會、未因前開緩刑之寬典而有所省悟
      ，堪認其違反緩刑所定負擔，確屬情節重大，使原為促使
      惡性輕微之偶發犯、初犯改過自新而為緩刑宣告之目的，
      已難收其預期效果，確有應執行刑罰以收懲戒之必要，原
      審因認抗告人有刑法第75條之1第1項第4款所規定情形，
      依法撤銷其所受緩刑之宣告，經核並無違誤。
（四）綜上所述，原裁定就如何認定前案宣告之緩刑已難收預期
      效果，有執行刑罰之必要，經裁量後撤銷抗告人前案緩刑
      之宣告，業已詳敘所憑認定之理由，揆諸前揭說明，合於
      刑法第75條之1第1項第4款所規定情形。抗告人仍執前詞
      ，提起抗告，指摘原裁定不當，為無理由，應予駁回。
據上論斷，應依刑事訴訟法第412條，裁定如主文。
中　　華　　民　　國　　111 　年　　11　　月　　7 　　日
                  刑事第七庭    審判長法  官　李璧君
                                      法  官　鍾佩真
                                      法  官　石家禎
以上正本證明與原本無異。
不得再抗告。
中　　華　　民　　國　　111 　年　　11　　月　　7 　　日
                                      書記官　楊馥華